臺灣板橋地方法院民事判決　八十八年度訴字第一九九九號
　　原　　　告　　恒冠有限公司
　　法定代理人　　權亮
　　訴訟代理人　　應明銓律師
　　被　　　告　　甲○○　　　　住台北縣樹林鎮○○街四六巷二弄二之二號
　　兼法定代理人　乙○○○　　.
　　右　二　人
　　訴訟代理人　　林月雪律師
　　　　　　　　　江鶴鵬律師
右當事人間請求返還不當得利事件，本院判決如左：
    主    文
原告之訴及假執行之聲請均駁回。
訴訟費用由原告負擔。
    事    實
甲、原告方面：
一、聲明：
（一）被告甲○○應給付原告新台幣（下同）二十五萬零一元，及自起訴狀繕本送達
      之翌日起至清償日止，按年息百分之五計算之利息。
（二）被告乙○○○應給付原告二十五萬元，及自起訴狀繕本送達之翌日起至清償日
      止，按年息百分之五計算之利息。
（三）願供擔保請准宣告假執行。
二、陳述：
（一）查訴外人即被告之女兒王瓊芳自民國七十九年八月底起至八十四年五月底止，
      任職於原告公司，職掌製作公司帳目、申領款項、支付款項、填製商業會計傳
      票等事務，為經辦原告公司會計之人員，竟基於意圖供行使之用及為自己不法
      所有之概括犯意，連續以下述方法侵占原告公司之財物，此案並經最高法院刑
      事庭於八十八年六月十日以八十八年度台上字第三○六五號刑事判決判處訴外
      人王瓊芳有期徒刑四年二月確定在案。茲分述如下：
    1.將原告公司往來客戶、廠商所簽發已支付貨款之支票，先製作正確轉帳傳票供
      主管簽核後，即在相關之會計表冊中為不實之記載，並於電腦作帳時，將「銀
      行存款」改列為「銷貨成本」或「存貨」，並未將貨款存入原告公司帳戶，侵
      吞入給，存入自己或被告甲○○之帳戶。
    2.利用職務上之機會，盜蓋原告公司及其負責人之印章於其所持有之原告公司支
      票，偽填金額以兌取現款花用，而將該款項於相關會計帳冊中列為「累計盈虧
      」、「銷貨成本」或「存貨」。
    3.利用原告公司需將資金由乙存帳戶轉入甲存帳戶之際，先製作正確轉帳傳票、
      乙存帳戶提款單、甲存帳戶存款單，供主管簽核後，重新製作金額短少不實之
      甲存帳戶存款單，僅將短少後之金額存入原告公司之甲存帳戶，而將所短少之
      差額侵占入己，並於相關之會計表冊為不實之記載，將短少金額列為「什項設
      備」、「銷貨成本」或「存貨」。
    4.利用職務機會伺機盜蓋原告公司及其負責人之印章於提款單，偽造不實之提款
      單，持以行使，提領原告公司存於第一商業銀行、帳號0000000000
      0號乙存帳戶之存款，致該銀行行員陷於錯誤而如數交付上開金額予訴外人王
      瓊芳，足以生損害於原告公司，並於轉帳傳票上列為「銷貨成本及存貨」而為
      不實之記載。
    5.侵占原告公司平時留存於公司內一定數額供零用之款項，並於轉帳傳票上將所
      侵占款項列為「銷貨成本」，於會計相關表冊上為不實之記載。
（二）次查，訴外人王瓊芳侵占原告公司之款項後，即將其存入被告甲○○之銀行或
      郵局帳戶，或利用被告甲○○之前開帳戶進行洗錢，或為其母親即被告乙○○
      ○支付標會會款，茲將其相關資料以及事實經過予以臚陳於下：
    1.原告往來之廠商顧隆企業有限公司於八十三年十月五日所開立支票號碼為ＡＡ
      0000000、受款人為原告、面額為一十萬九千四百四十八元之支票一張
      ，由訴外人王瓊芳擅自利用其有機會得以持有原告公司大小章之便，乃於支票
      背面蓋上原告公司大章並書寫被告甲○○之姓名，偽造原告將支票以背書轉讓
      予被告甲○○之行為後，訴外人王瓊芳再將支票存入被告甲○○於彰化商業銀
      行樹林分行、帳號00000000000000之活期儲蓄存款之帳戶內，
      此由該支票背面由王瓊芳為被告甲○○背書時，尚書寫被告甲○○於彰化商業
      銀行樹林分行之帳號00000000與被告甲○○於彰化商業銀行樹林分行
      之活期儲蓄存款帳戶之帳號完全相符。
    2.原告往來之廠商鎔運工業股份有限公司於八十一年八月三十一日所開立支票號
      碼為Ｃ0000000、受款人為原告、面額為五萬零一百五十元之支票一張
      ，亦由訴外人王瓊芳擅自利用其有機會得以持有原告公司大小章之便，乃於支
      票背面蓋上原告公司大章並書寫被告甲○○之姓名，偽造原告將支票以背書轉
      讓予被告甲○○之行為後，訴外人王瓊芳再將支票存入被告甲○○於樹林郵局
      帳號0000000之郵政儲金帳簿內，此由該支票背面由王瓊芳為被告甲○
      ○背書時，同樣書寫被告甲○○於樹林郵局之郵政儲金存簿之帳號00000
      00與被告甲○○於樹林郵局之郵政儲金帳簿之帳號完全相符，即得以為證。
    3.被告甲○○最後係任職於由其兄長王石獅所開設之精機機械廠股份有限公司（
      下稱精機公司），並於八十四年三月二四退休，此觀被告甲○○之勞保投保資
      料即明。惟查：(1)精機公司曾於八十二年九月十五日簽發一張面額高達一百一
      十七萬六千八百七十四元之支票予被告甲○○，並由被告甲○○在支票背面背
      書，同時書寫其樹林郵局之郵政儲金存簿之帳號0000000後，存入被告
      甲○○前開帳戶內。(2)之後，精機公司又於八十二年十月十五日簽發面額一百
      萬元之支票予被告甲○○，並由被告甲○○及訴外人王瓊芳均在支票背面背書
      ，且同時書寫訴外人王瓊芳在彰化商業銀行敦化分行帳號000000000
      00000之活期儲蓄存款存摺內。(3)而有關被告甲○○何以會突然有此二筆
      總共高達二百一十七萬六千八百七十四元之鉅額收入，訴外人王瓊芳於八十六
      年一月二十七日在前開刑事案件庭訊時稱：「．．．（退休金）一百一十幾萬
      ，另一百萬是我伯父（即訴外人王石獅）給他（即被告甲○○）的養老金．．
      ．」。以訴外人王瓊芳之如此說詞，實令人產生疑問的是：被告甲○○係遲至
      八十四年三月二日才退休，在此之前其每個月尚有三萬零三百元之薪資收入，
      其雇主即訴外人王石獅何以在被告甲○○尚未退休前，就要提前二年分別給予
      其一百一十幾萬元之退休金及一百萬元之養老金？是原告懷疑訴外人王瓊芳係
      利用其大伯王石獅將贓款輾轉存入被告甲○○之郵局帳戶內以達到侵吞贓款之
      目的。而事實上，精機公司所給予被告甲○○之第二筆金錢一百萬元，更是由
      訴外人王瓊芳將該紙支票背書後存入自己在彰化商業銀行敦化分行之帳戶內，
      足證精機公司所給予被告甲○○之二百一十七萬六千八百七十四元，其實亦為
      訴外人王瓊芳侵吞原告公司而以洗錢的方式所侵吞的贓款。
    4.被告乙○○○自八十一年十一月三日起至八十二年十一月三日止，曾在台北二
      十六支局之郵局有一筆八十萬元之定期存款，而依訴外人王瓊芳於八十六年一
      月二十七日在前開刑事案件審理中稱該筆來源為：「．．．八十萬元是我媽媽
      之定存，從八十二年我媽媽標的二個會，她是會到期．．．」。惟參照被告乙
      ○○○於八十一年度自行申報之薪資所得為三十八萬二千六百零二元估算，被
      告乙○○○之每月薪資收入頂多二萬餘元，渠如何能在扣除一般日常生活所必
      需之開支以外，尚有餘裕在每個月同時支付二個互助會之會款，得以使被告乙
      ○○○同時標得二個互助會之會款而有該筆八十萬元之收入，而能將該筆八十
      萬元之收入以定存之方式存放於郵局？實屬令人懷疑。況且，該定存期間係自
      八十一年十一月三日至八十二年十一月三日，但是訴外人王瓊芳為何會說是被
      告乙○○○在八十二年間標得二個互助會會款，而使被告乙○○○有該筆八十
      萬元收入？足證被告乙○○○所有之該筆八十萬元郵局定存，極有可能是訴外
      人王瓊芳侵吞被告公司之贓款無疑。更甚者，被告乙○○○存放該筆定存之郵
      局係位於台北市○○路○段信維市○○○○路交叉口附近，然被告乙○○○係
      居住於樹林，工作地點在新店安康，而原告公司於八十五年七月一日前係設於
      台北市○○街二三巷二九弄七號，距離該郵局甚近，再者，訴外人王瓊芳於前
      開刑事案件所提出之答辯狀中又已承認：「．．．乙○○○．．．為提、存款
      方便起見，先由其女王瓊芳帶往台北郵局第二十六支局開戶後，往後再委由其
      女代為提、存款．．．」，訴外人王瓊芳前開說詞反更突顯被告乙○○○之該
      筆定存確為訴外人王瓊芳侵吞原告公司之贓款。再者，於前開刑事案件審理期
      間，何以迄未見訴外人王瓊芳提出被告乙○○○所參加之二個互助會會單？是
      以，被告乙○○○之八十萬元定存確實屬訴外人王瓊芳侵吞原告之贓款無誤。
    5.進一步言，被告乙○○○之該筆八十萬元定存於八十二年十一月三日到期後，
      乃由訴外人王瓊芳將定存到期之本息共計八十六萬五千五百三十九元，以其中
      八十五萬九千五百零六元，於八十二年十一月十六日存入被告甲○○之樹林郵
      局之郵政儲金帳戶內，在八十二年十二月二十一日被告甲○○之該樹林郵局帳
      戶內又領出八十萬元，翌日，訴外人王瓊芳即將該筆八十萬元化身為支票之方
      式存入其自己在彰化商業銀行敦化分行之活期儲蓄存款帳戶。足證該筆八十萬
      元根本不是被告乙○○○標會所得之款項，而是訴外人王瓊芳侵吞原告公司之
      贓款，並藉著如此迂迴的洗錢方式，達到將贓款流入自己之銀行戶頭內之最終
      目的。
    6.再者，訴外人王瓊芳將該筆八十萬元於八十二年十二月二十二日存入自己於彰
      化商業銀行敦化分行之帳戶後，同一天又再以定存之方式存入一筆來路不明之
      二百零一萬六千五百元，使其在彰化商業銀行敦化分行帳戶之存款金額達到三
      百零二萬九千七百五十六元之鉅，然六天後即八十二年十二月二十八日，訴外
      人王瓊芳立即自其彰化商業銀行敦化分行之帳戶內領出三百萬元，並將該三百
      萬元分為二百五十萬元及五十萬元，分別以被告甲○○名義定存於被告甲○○
      之彰化商業銀行樹林分行，關於此二筆金錢，訴外人王瓊芳於前開刑事案件庭
      訊時稱：「．．．其中二百五十萬元是我父親之退休金，五十萬元是我母親之
      存款．．．」，惟該等說詞顯與其前揭之說詞矛盾，並漏洞百出。綜上，事實
      上所有以被告甲○○或被告乙○○○之名義，分別於郵局或銀行以定存或一般
      存款或由第三人精機公司以開立支票支付款項予被告甲○○者，均係訴外人王
      瓊芳侵吞原告之贓款無誤。由於訴外人王瓊芳侵吞原告之贓款數字太過龐大而
      高達七百七十五萬四千零八十一元，所以，被告甲○○、乙○○○才會為幫其
      女兒王瓊芳隱匿贓款，而讓訴外人王瓊芳用被告二人之名義充當人頭，進行各
      項洗錢之行為，以遂訴外人王瓊芳侵吞原告款項之終極目的。
（三）按民法第一百七十九條規定：「無法律上之原因而受利益，致他人受損害者，
      應返還其利益」，同法第一百八十二條第二項規定：「受領人於受領時，知無
      法律上之原因或其後知之者，應將受領時所得之利益，或知無法律上之原因時
      所現存之利益，附加利息一併償還，如有損害，並應賠償」。而被告甲○○、
      乙○○○二人平日皆與其女兒王瓊芳同住，則渠二人對其女兒王瓊芳在原告公
      司上班所能領得之薪資為若干，自是知之甚稔。然渠等二人對於王瓊芳突然在
      一夕之間能有如此龐大之金錢收入得以進出銀行或郵局帳戶，自應查悉其龐大
      金錢之來歷必有問題。然在此情況下，被告二人竟仍慨然接受王瓊芳之來歷不
      明之金錢，甚至提供自己之名義供王瓊芳作為郵局或銀行定存之名義人，殊不
      知被告二人此種行徑已符合前揭民法規定之不當得利之情形。尤其，被告二人
      明知訴外人王瓊芳之所以會有大筆收入來源絕非正當，猶自訴外人王瓊芳處收
      受該等款項，足徵被告二人自始在接受訴外人王瓊芳所給予之利益時，早就知
      道渠二人是無法律上之原因，是故，被告二人依民法第一百八十二條第二項之
      規定，應將其不法轉得之利益，附加利息一併償還予原告公司。
（四）綜上所述，以訴外人王瓊芳而言，其對原告公司為侵占行為而有不法所得，就
      該不法所得，訴外人王瓊芳自屬無法律上之原因而受有利益，並致原告公司受
      有損害，且訴外人王瓊芳之受利益與原告公司之受損害間，亦具有損益變動之
      直接因果關係，職是，訴外人王瓊芳本應對原告公司負返還不當得利之責任，
      惟如前揭所述，訴外人王瓊芳之該項不法所得，已分別轉入被告甲○○、乙○
      ○○二人持有中，故被告二人實為王瓊芳不當得利之轉得人，堪屬明確，故依
      民法第一百七十九條、第一百八十二條第二項、第一百八十三條等規定，被告
      二人自應將訴外人王瓊芳侵占原告公司之款項，附加利息償還予原告。
三、證據：提出最高法院八十八年台上字第三○六五號刑事判決影本一件、支票及背
    書影本各四件、被告甲○○之彰化商業銀行樹林分行之活期儲蓄存款存摺封面及
    內頁影本一份、代收款項影本一件、被告甲○○之樹林郵局之存摺封面及內頁影
    本一份、被告甲○○之勞保資料影本一件、訴外人王瓊芳之彰化銀行敦化分行之
    存摺封面及內頁影本一件、本院八十六年一月二十七日訊問筆錄影本一件、被告
    乙○○○之郵局定存單影本一件、被告乙○○○之報稅資料影本一件、訴外人王
    瓊芳之答辯狀影本一件、以被告甲○○為名義之彰化商業銀行樹林分行之定存單
    影本二件、本院八十六年一月九日訊問筆錄影本一件、本院八十七年重訴字第二
    七號民事判決影本一件。
乙、被告方面：
一、聲明：求為判決如主文所示。
二、陳述：
（一）查原告對於其起訴主張訴外人王瓊芳經由洗錢方式輾轉將侵占所得轉入被告等
      之帳戶之事實，均未舉證以實其說，原告僅憑其懷疑心態而認定被告等受有不
      當得利，顯然無理由。
（二）經鈞院依原告之聲請向勞工保險局函調之資料中顯示，被告甲○○確有經由精
      機公司受領一筆一百一十八萬八千六百八十二元之退休金（預為扣除所得稅後
      ，實際所得為一百一十七萬六千八百七十四元），顯見被告甲○○帳戶內一百
      一十七萬六千八百七十四元確屬精機公司給付之退休金，並非原告所謂之洗錢
      再轉入被告甲○○帳戶之不當得利。
丙、本院依原告之聲請函請台灣省北區國稅局台北縣分局查明精機公司於八十二間相
    關報稅資料中是否曾有二筆金額共二百一十七萬六千八百七十四元之員工退休金
    或養老金之金額支出；及函請勞工保險局查明被告甲○○何時退休，並調取其相
    關投保資料；及函請彰化商業銀行樹林分行查明被告甲○○之帳號000000
    00000000號活期儲蓄存款帳戶目前餘額，並調取該帳戶自八十三年起迄
    今之支出、存入明細；及函請樹林郵局查明被告甲○○之帳號0000000號
    帳戶目前餘額，並調取該帳戶自八十一年起迄今之支出、存入明細；及函向彰化
    商業銀行敦化分行調取被告甲○○之帳號00000000000000號活期
    儲蓄存款帳戶自開戶迄今之支出、存入明細，暨函詢相關資金流向。
    理    由
一、本件原告起訴主張：緣訴外人即被告之女兒王瓊芳自七十九年八月底起至八十四
    年五月底止，任職於原告公司，職掌製作公司帳目、申領款項、支付款項、填製
    商業會計傳票等事務，為經辦原告公司會計之人員，竟連續侵占原告公司之財物
    高達七百七十五萬四千零八十一元，該案並業經最高法院於八十八年六月十日以
    八十八年度台上字第三○六五號刑事判決判處訴外人王瓊芳有期徒刑四年二月確
    定在案。而訴外人王瓊芳侵占原告公司之款項後，即將其存入被告甲○○之銀行
    或郵局帳戶，或利用被告甲○○之帳戶進行洗錢，或為其母親即被告乙○○○支
    付標會會款，茲分述如下：(1)原告往來之訴外人廠商顧隆企業有限公司於八十三
    年十月五日所開立支票號碼為ＡＡ0000000、受款人為原告、面額為一十
    萬九千四百四十八元之支票一張，由訴外人王瓊芳擅自利用其有機會得以持有原
    告公司大小章之便，乃於支票背面蓋上原告公司大章並書寫被告甲○○之姓名，
    偽造原告將支票以背書轉讓予被告甲○○之行為後，訴外人王瓊芳再將支票存入
    被告甲○○於彰化商業銀行樹林分行、帳號00000000000000之活
    期儲蓄存款之帳戶內。(2)原告往來之訴外人廠商鎔運工業股份有限公司於八十一
    年八月三十一日所開立支票號碼為Ｃ0000000、受款人為原告、面額為五
    萬零一百五十元之支票一張，亦由訴外人王瓊芳擅自利用其有機會得以持有原告
    公司大小章之便，乃於支票背面蓋上原告公司大章並書寫被告甲○○之姓名，偽
    造原告將支票以背書轉讓予被告甲○○之行為後，訴外人王瓊芳再將支票存入被
    告甲○○於樹林郵局帳號0000000之郵政儲金帳簿內。(3)被告甲○○最後
    係任職於由訴外人即其兄長王石獅所開設之精機公司，並於八十四年三月二四退
    休，惟精機公司曾於八十二年九月十五日簽發一張面額高達一百一十七萬六千八
    百七十四元之支票予被告甲○○，存入被告甲○○之樹林郵局郵政儲金存簿帳號
    0000000號之帳戶內。之後，精機公司又於八十二年十月十五日簽發面額
    一百萬元之支票予被告甲○○，並存入訴外人王瓊芳在彰化商業銀行敦化分行帳
    號00000000000000號之活期儲蓄存款存摺內。原告懷疑訴外人王
    瓊芳係利用其大伯王石獅將贓款輾轉存入被告甲○○之郵局帳戶內以達到侵吞贓
    款之目的。(4)被告乙○○○自八十一年十一月三日起至八十二年十一月三日止，
    曾在台北二十六支局之郵局有一筆八十萬元之定期存款，而依訴外人王瓊芳於八
    十六年一月二十七日在前開刑事案件審理中稱該筆來源為：「．．．八十萬元是
    我媽媽之定存，從八十二年我媽媽標的二個會，她是會到期．．．」。惟參照被
    告乙○○○於八十一年度自行申報之薪資所得為三十八萬二千六百零二元估算，
    被告乙○○○之每月薪資收入頂多二萬餘元，渠如何能在扣除一般日常生活所必
    需之開支以外，尚有餘裕在每個月同時支付二個互助會之會款，得以使被告乙○
    ○○同時標得二個互助會之會款而有該筆八十萬元之收入，而能將該筆八十萬元
    之收入以定存之方式存放於郵局？實屬令人懷疑。足證被告乙○○○所有之該筆
    八十萬元郵局定存，極有可能是訴外人王瓊芳侵吞被告公司之贓款無疑。更甚者
    ，被告乙○○○存放該筆定存之郵局係位於台北市○○路○段信維市○○○○路
    交叉口附近，而原告公司於八十五年七月一日前係設於台北市○○街二三巷二九
    弄七號，距離該郵局甚近。再者，於前開刑事案件審理期間，何以迄未見訴外人
    王瓊芳提出被告乙○○○所參加之二個互助會會單？是以，被告乙○○○之八十
    萬元定存確實屬訴外人王瓊芳侵吞原告之贓款無誤。進一步言，被告乙○○○之
    該筆八十萬元定存於八十二年十一月三日到期後，乃由訴外人王瓊芳將定存到期
    之本息共計八十六萬五千五百三十九元，以其中八十五萬九千五百零六元，於八
    十二年十一月十六日存入被告甲○○之樹林郵局之郵政儲金帳戶內，在八十二年
    十二月二十一日被告甲○○之該樹林郵局帳戶內又領出八十萬元，翌日，訴外人
    王瓊芳即將該筆八十萬元化身為支票之方式存入其自己在彰化商業銀行敦化分行
    之活期儲蓄存款帳戶，足證該筆八十萬元根本不是被告乙○○○標會所得之款項
    ，而是訴外人王瓊芳侵吞原告公司之贓款，並藉著如此迂迴的洗錢方式，達到將
    贓款流入自己之銀行戶頭內之最終目的。綜上所述，訴外人王瓊芳對原告公司為
    侵占行為而有不法所得，就該不法所得，訴外人王瓊芳自屬無法律上之原因而受
    有利益，並致原告公司受有損害，且訴外人王瓊芳之受利益與原告公司之受損害
    間，亦具有損益變動之直接因果關係，職是，訴外人王瓊芳本應對原告公司負返
    還不當得利之責任，惟如前揭所述，訴外人王瓊芳之該項不法所得，已分別轉入
    被告甲○○、乙○○○二人持有中，故被告二人實為王瓊芳不當得利之轉得人，
    ，為此，爰依民法第一百七十九條、第一百八十二條第二項、第一百八十三條等
    規定，被告二人自應將訴外人王瓊芳侵占原告公司之款項，附加利息償還予原告
    等語。被告則以：原告雖起訴主張訴外人王瓊芳經由洗錢方式輾轉將侵占所得轉
    入被告等之帳戶之事實，惟均未舉證以實其說，原告僅憑其懷疑心態而認定被告
    等受有不當得利，顯無理由等語置辯。
二、按不當得利之受領人，以其所受者，無償讓與第三人，而受領人因此免返還義務
    者，第三人於其所免返還義務之限度內，負返還責任，民法第一百八十三條規定
    定有明文。而該第三人負返還責任之成立要件，係為不當得利之受領人將其所受
    利益無償讓與該第三人，而該讓與之物須為原受領人所應返還者，且須原受領人
    因無償讓與而免返還義務。又所謂「須原受領人因無償讓與而免返還義務」者，
    係謂受領人如係知無法律上之原因，則依民法第一百八十二條第二項規定應將受
    領之利益附加利息一併償還，此際受領人縱將受領之利益讓與第三人，對於受損
    人之不當得利返還請求權並無影響，則第三人即不負返還義務，是唯有在原受領
    人因民法第一百八十二條第一項免負返還或償還價額之責任時，第三人始在其所
    免返還義務之限度內負返還之責任。（參見孫森焱所著新版民法債編總論上冊關
    於民法第一百八十三條規定第三人義務之論述）。
三、經查：本件原告係起訴主張因訴外人王瓊芳不法侵占原告公司款項七百七十五萬
    四千零八十一元，訴外人王瓊芳自屬無法律上之原因而受有該不法所得之利益，
    並致原告公司受有損害，且訴外人王瓊芳之受利益與原告公司之受損害間，亦具
    有損益變動之直接因果關係，職是，訴外人王瓊芳本應對原告公司負返還不當得
    利之責任，惟訴外人王瓊芳之前項不法所得，已分別轉入被告甲○○及乙○○○
    二人持有中，故被告二人實為王瓊芳不當得利之轉得人，為此，爰依民法第一百
    七十九條、第一百八十二條第二項、第一百八十三條等規定請求被告將訴外人王
    瓊芳侵占原告公司之款項，附加利息償還予原告云云。惟依原告前揭主張，訴外
    人王瓊芳係因侵占被告公司財物而取得該七百七十五萬四千零八十一元之不當得
    利，是訴外人王瓊芳於受領前開不當得利時，自已明知其無受領之法律上原因，
    則依據民法第一百八十二條第二項規定，訴外人王瓊芳即應將受領之利益附加利
    息一併償還予原告，揆諸前揭說明，原告對於訴外人王瓊芳之不當得利返還請求
    權既仍存在，則訴外人王瓊芳縱將前開受領之利益讓與第三人即被告甲○○或乙
    ○○○，該等第三人亦不負返還之義務。從而，原告主張依據民法第一百八十三
    條規定請求被告甲○○應給付原告二十五萬零一元，及被告乙○○○應給付原告
    二十五萬元，暨均自起訴狀繕本送達之翌日即八十八年十一月十一日起至清償日
    止，按年息百分之五計算之利息，為無理由，應予駁回。
四、兩造其餘主張及攻擊防禦方法，與本件判決結果無涉，爰不一一論述。另原告之
    訴既經駁回，其假執行之聲請已失所附麗，應併駁回。
五、結論：本件原告之訴為無理由，依民事訴訟法第七十八條，判決如主文。
中　　　華　　　民　　　國　　九十一　　年　　　四　　　月　　 三十　　 日
                                臺灣板橋地方法院民事第二庭
~B法　　　官　崔玲琦
右為正本係照原本作成
如對本判決上訴，須於判決送達後廿日內向本院提出上訴狀
中　　　華　　　民　　　國　　九十一　　年　　　四　　　月　　 三十　　 日
~B法院書記官　陳倨篁
